th: การตกแต่งผิวอุปกรณ์/อุปกรณ์เสริม: สีดำ; ทองเหลือง; สีน้ำตาล; สไตล์โครม; โกลด์; ชุบทอง; เคลือบแล็คเกอร์; เป็นธรรมชาติ; นิกเกิล; ชุบนิกเกิล; โลหะผสมดีบุก; ชุบทองสีชมพู; ชุบ; น้ำตาลแดง; ชุบเงิน; ไม่เคลือบแล็คเกอร์; อื่นๆ
nl: Afwerking instrument/accessoire: Zwart; Messing; Bruin; Chroom; Gold; Verguld; Gelakt; Natuurlijk; Nikkel; Vernikkeld; Pewter; Roze verguld; Verguld; Roodbruin; Verzilverd; Ongelakt; Andere
pt-BR: Acabamento do instrumento/acessório: Preto; Latão; Marrom; Cromado; Gold; Banhado a ouro; Laqueado; Natural; Níquel; Banhado a níquel; Estanho; Banhado a ouro rosé; Banhado; Castanho-avermelhado; Banhado a prata; Sem pintura; Outro
cs: Povrchová úprava nástroje/příslušenství: Černá; Mosaz; Hnědé; Chrom; Zlatá; Pozlacené; Lakovaná; Přírodní; Nikl; Poniklované; Cín; Pozlacené růžovým zlatem; Pokovený; Červenohnědý; Postříbřený; Nelakovaný; Jiné
da: Instrument/tilbehørsfinish: Sort; Messing; Brun; Krom; Guld; Forgyldt; Lakeret; Naturlig; Nikkel; Forniklet; Tin; Pink forgyldt; Belagt; Rødbrun; Forsølvet; Ulakeret; Andet
es: Acabado de instrumento/accesorio: Negro; Latón; Marrón; Cromo; Dorado; Chapado en oro; Lacado; Natural; Níquel; Niquelado; Estaño; Chapado en oro rosa; Chapado; Marrón rojizo; Plateado; Sin lacar; Otros
zh-CN: 仪器/配件抛光: 黑色; 黄铜; 棕色; 铬合金; 金色; 镀金; 漆面; 自然; 镍; 镀镍; 锡蜡; 粉金镀层; 镀; 红棕色; 镀银; 未上漆; 其他
nb: Finish på instrument/tilbehør: Sort; Messing; Brun; Krom; Gull; Gullbelagt; Lakkert; Naturlig; Nikkel; Forniklet; Tinn; Rosa gullbelagt; Belagt; Rødbrun; Sølvforgylt; Ulakkert; Annet
pl: Wykończenie instrumentu/akcesoriów: Czarny; Mosiądz; Brązowy; Chrome; Złota; Pozłacany; Lakierowany; Natural; Nikiel; Niklowany; Cyna; Pozłacane na różowo; Platerowany; Czerwono-brązowy; Posrebrzany; Nielakierowany; Inne
de: Oberflächenbehandlung des Instruments/Zubehörs: Schwarz; Messing; Braun; Chrom; Gold; Vergoldet; Lackiert; Naturfarben; Nickel; Vernickelt; Zinn; Rosévergoldet; Vergoldet; Rötlich-braun; Versilbert; Unlackiert; Sonstiges
zh-TW: 樂器/配件飾面: 黑色; 黃銅; 棕色; 鉻; 金色; 鍍金; 亮漆; 天然; 鎳; 鍍鎳; 錫合金; 鍍玫瑰金; 電鍍; 紅棕色; 鍍銀; 未上漆; 其他
ko: 악기/액세서리 마감: 검은색; 황동; 갈색; 크로뮴; 금색; 금 도금; 옻칠; 자연; 니켈; 니켈 도금; 땜납; 핑크 골드 도금; 도금; 적갈색; 은 도금; 옻칠 미처리; 기타
hu: Hangszer/Tartozék felülete: Fekete; Sárgaréz; Barna; Króm; Arany; Aranyozott; Lakkozott; Természetes; Nikkel; Nikkelezett; Ónötvözet; Rózsaszín aranyozott; Futtatott; Vöröses-barna; Ezüstözött; Lakkozatlan; Egyéb
ru: Покрытие инструмента или аксессуара: Черный; Латунь; Коричневый; Хром; Золото; Позолота; Лакированный; Натуральный; Никель; Никелированный; Олово; Покрытие из розового золота; С покрытием; Красновато-коричневый; Серебрение; Нелакированный; Другой
it: Finitura dello strumento/accessorio: Nero; Ottone; Marrone; Cromo; Oro; Placcato oro; Laccato; Naturale; Nickel; Placcato nickel; Peltro; Placcato oro rosa; Placcato; Bruno-rossastro; Placcato argento; Non laccato; Altro
el: Φινίρισμα οργάνου/αξεσουάρ: Μαύρο; Ορείχαλκος; Καφέ; Χρώμιο; Χρυσό; Επίχρυσο; Λακαρισμένη; Φυσικό; Νικέλιο; Επινικελωμένο; Κασσίτερος; Ροζ επίχρυσο; Επιμεταλλωμένο; Καφεκόκκινο; Επάργυρο; Χωρίς λάκα; Άλλο
vi: Độ hoàn thiện dụng cụ/phụ kiện: Màu đen; Đồng; Màu nâu; Chrome; Vàng; Mạ vàng; Sơn bóng; Màu tự nhiên; Niken; Mạ niken; Hợp kim thiếc; Mạ vàng hồng; Mạ; Nâu ánh đỏ; Mạ bạc; Không sơn bóng; Khác
pt-PT: Acabamento do instrumento/acessório: Preto; Latão; Castanho; Cromado; Ouro; Banhado a ouro; Lacado; Natural; Níquel; Banhado a níquel; Estanho; Rosa banhado a ouro; Banhado; Castanho avermelhado; Banhado a prata; Sem verniz; Outro
lt-LT: Instrumento / priedo apdaila: Juoda; Žalvaris; Ruda; Chromas; Auksas; Paauksuotas; Lakuotas; Natūralus; Nikelis; Nikeliuotas; Alavas; Paauksuotas raudonu auksu; Dengtas; Rausvai ruda; Pasidabruotas; Nelakuotas; Kita
fr: Finition instrument/accessoire: Noir; Laiton; Marron; Chrome; Or; Plaqué or; Laqué; Naturel; Nickel; Plaqué nickel; Étain; Plaqué or rose; Plaqué; Brun rougeâtre; Plaqué argent; Sans laquage; Autre
en: Instrument/Accessory finish: Black; Brass; Brown; Chrome; Gold; Gold-plated; Lacquered; Natural; Nickel; Nickel-plated; Pewter; Pink gold-plated; Plated; Reddish-brown; Silver-plated; Unlacquered; Other
sk-SK: Povrchová úprava nástroja/príslušenstva: Čierny; Mosadz; Hnedý; Chróm; Zlato; Pozlátený; Lakovaný; Prirodzený; Nikel; Poniklovaný; Cín; Pozlátené ružovým zlatom; Pokovované; Červeno-hnedá; Postriebrený; Nelakovaný; Iné
bg-BG: Покритие на инструмент/аксесоар: Черно; Месинг; Кафяво; Хром; Златно; Позлатено покритие; Лакирано; Естествено; Никел; Никелирано покритие; Калай; Розово позлатено покритие; Покритие; Червеникаво-кафяво; Посребрено покритие; Нелакиран; Други
ro-RO: Finisaj instrument/accesoriu: Brunet; Alamă; Șaten; Crom; Auriu; Placat cu aur; Lăcuit; Natural; Nichel; Placat cu nichel; Aliaj alb; Placat cu aur roz; Placat; Maro-roșcat; Placat cu argint; Nelacuit; Altele
sv: Instrument-/tillbehörsfinish: Svart; Mässing; Brun; Krom; Gyllene; Guldpläterad; Lackad; Naturlig; Nickel; Nickelpläterad; Tenn; Rosa guldpläterad; Pläterad; Rödbrun; Silverpläterad; Olackerad; Övrigt
ja: 楽器/アクセサリーの仕上げ具合: ブラック; 真鍮; ブラウン; クロム; ゴールド; 金メッキ; ラッカー; ナチュラル; ニッケル; ニッケルメッキ; ピューター; ピンクゴールドメッキ; メッキ; 赤褐色; 銀メッキ; ラッカーコーティングなし; その他
tr: Alet/Aksesuar kaplaması: Siyah; Pirinç; Kahverengi; Krom; Gold; Altın kaplama; Lake; Doğal; Nikel; Nikel kaplama; Kalaylı; Pembe altın kaplama; Kaplama; Kızıl kahve; Gümüş kaplama; Cilasız; Diğer
sl-SI: Površinska obdelava glasbila/dodatka: Črna; Medenina; Rjav; Krom; Zlata; Pozlačena; Lakirana; Naraven; Nikelj; Ponikljana; Kositrna; Pozlačena; Prevlečena; Rdeče-rjava; Posrebrena; Nelakirana; Drugo
fi: Instrumentin/lisävarusteen viimeistely: Musta; Messinki; Ruskea; Kromi; Kulta; Kullattu; Lakattu; Luonnollinen; Nikkeli; Nikkelipinnoitettu; Tina; Ruusukullattu; Pinnoitettu; Punertavan ruskea; Hopeoitu; Lakkaamaton; Muu
hr-HR: Završna obrada glazbala / dodatnog pribora: Crna; Mjed; Smeđa; Krom; Zlatna; Pozlaćena; Lakirana; Prirodna; Nikal; Niklana; Kositar; Ružičasto pozlaćena; Obložen; Crvenkasto-smeđa; Posrebreno; Nelakirano; Ostalo